【裁判字號】    98,裁,688
【裁判日期】    980319
【裁判案由】    免職
【裁判全文】
最  高  行  政  法  院  裁  定
                                       98年度裁字第688號
上  訴  人  甲○○
被 上訴 人  總統府
代  表  人  詹春柏
上列當事人間免職事件，上訴人對於中華民國97年11月6日臺北
高等行政法院97年度訴字第1858號判決，提起上訴，本院裁定如
下：
    主  文
上訴駁回。
上訴審訴訟費用由上訴人負擔。
    理  由
一、按對於高等行政法院判決之上訴，非以其違背法令為理由，
    不得為之，行政訴訟法第242條定有明文。依同法第243條第
    1項規定，判決不適用法規或適用不當者，為違背法令；而
    判決有同條第2項所列各款情形之一者，為當然違背法令。
    是當事人對於高等行政法院判決上訴，如依行政訴訟法第24
    3條第1項規定，以高等行政法院判決有不適用法規或適用不
    當為理由時，其上訴狀或理由書應有具體之指摘，並揭示該
    法規之條項或其內容；若係成文法以外之法則，應揭示該法
    則之旨趣；倘為司法院解釋或本院之判例，則應揭示該判解
    之字號或其內容。如以行政訴訟法第243條第2項所列各款情
    形為理由時，其上訴狀或理由書，應揭示合於該條項各款之
    事實。上訴狀或理由書如未依此項方法表明者，即難認為已
    對高等行政法院判決之違背法令有具體之指摘，其上訴自難
    認為合法。
二、本件上訴人對於臺北高等行政法院判決上訴，主張：上訴人
    係被上訴人所屬專員，經被上訴人審認其在辦公處所多次騷
    擾有業務往來之女性同仁，違反公務員服務法有關公務員應
    謹言慎行之義務，嚴重影響被上訴人形象及公務人員聲譽，
    乃核布1次記2大過專案考績免職，免職未確定前，先行停職
    。惟查上訴人已基於誠信態度面對所有道德責任，以自白方
    式告知被上訴人之政風處，並無任何當事人對其告訴或告發
    ，自無相關法令適用。且於系爭行為時，亦無任何當事人向
    單位主管反應，僅於數年後因平面媒體不實報導，即召開專
    案考績會議，苦苦相逼，趕出家門，核布1次記2大過免職處
    分，此顯顛倒行政程序，扭曲專案考績召開之目的。況該自
    白係因被上訴人之政風處處長以違背承諾之方式，引導上訴
    人於自白書上簽名，有失中立及厚道。另本件與前副總統隨
    扈偷拍案之處理結果，兩相比較，顯失公平。上訴人數十年
    來為家務及公務全力以赴，致兒女私情無法維持，應有可原
    諒之情，原判決未一併審酌，亦有違誤等語。雖以該判決違
    背法令為由，惟核其上訴理由，係就原審取捨證據、認定事
    實之職權行使，指摘其為不當，並就原審已論斷者，泛言未
    論斷，或就原審所為論斷，泛言其論斷矛盾，而非具體表明
    合於不適用法規、適用法規不當、或行政訴訟法第243條第2
    項所列各款之情形，難認對該判決之如何違背法令已有具體
    之指摘。依首開規定及說明，應認其上訴為不合法。
三、據上論結，本件上訴為不合法。依行政訴訟法第249條第1項
    前段、第104條、民事訴訟法第95條、第78條，裁定如主文
    。
中    華    民    國    98    年    3     月    19    日
                    最高行政法院第五庭
                        審判長法官  黃  璽  君
                              法官  胡  方  新
                              法官  鄭  忠  仁
                              法官  黃  本  仁
                              法官  吳  東  都
以  上  正  本  證  明  與  原  本  無  異
中    華    民    國    98    年    3     月    20    日
                              書記官  彭  秀  玲


司法院資訊處製作；財團法人民間司法改革基金會備份。
